# 请大家讨论下我公司这样的做法对吗？IFRS准则下

提问人：andery7 时间：2012-11-09 10:47:28
公司做账是用IFRS准则，每月按照工资奖金总和的千分之五计提福利费，实际发生时再冲销。 关于这点，我有几个疑问： 1 、IFRS准则上有这个“千分之五”的计提比例吗？ 2 、如果有的话，那么当发生额等于或大于计提费用时，那该笔费用在结转的时候岂不是为 0或是负数？整个期间费用降低，利润虚增？ 请各位大神前辈帮我解疑，谢谢了

回答人：chenyiwei
IFRS下不承认在费用支出尚未实际发生的情况下（尚未形成现时义务），仅仅依据法律法规规定或者权力机构决议等即对其计提入帐的做法，关键还是要看是否符合负债的定义和确认条件。像国内习惯的计提安全费、维简费、福利费、职工教育经费等做法，在IFRS下都是不允许的。对此应作为会计差错予以更正。